it: Arte e svago > Hobby e arti creative > Artigianato e hobby > Strumenti per hobby e artigianato > Macchine per tessili > Filatoi: Filatoi a doppia trazione; Filatoi elettrici; Filatoi a trazione singola; Filatoi da viaggio
fi: Taide ja viihde > Harrastukset ja taiteet > Taide ja askartelu > Taide- ja askarteluvälineet > Tekstiilityölaitteet > Rukit: Kaksivetoiset rukit; Sähköiset rukit; Yksivetoiset rukit; Pöytärukit
pt-BR: Artes e entretenimento > Hobbies e artes > Arte e artesanato > Ferramentas para arte e artesanato > Máquinas têxteis para artesanato > Rodas de fiar: Rodas de fiar de acionamento duplo; Rodas de fiar elétricas; Rodas de fiar de acionamento simples; Rodas de fiar portáteis
hu: Művészet és szórakoztatás > Hobbik és kreatív művészet > Művészet és barkácsolás > Művészeti és kézműves eszközök > Textil-kézművesgépek > Forgókerekek: Dupla meghajtású forgókerekek; Elektromos forgókerekek; Egyhajtású forgókerekek; Utazó forgókerekek
sk-SK: Umenie a zábava > Záľuby a tvorivé dielne > Výtvarná dielňa > Nástroje pre výtvarnú dielňu > Textilné remeselné stroje > Kolovraty: Kolovraty s dvojitým pohonom; Elektrické kolovraty; Kolovraty s jedným pohonom; Prenosné kolovraty
tr: Sanat ve Eğlence > Hobiler ve Sanatsal Çalışmalar > Sanatlar ve El İşleri > Sanat ve El İşi Araçları > Kumaş El İşi Makineleri > Çıkrıklar: Çift Tahrikli Çıkrıklar; Elektrikli Çıkrıklar; Tek Tahrikli Çıkrıklar; Gezici Çıkrıklar
lt-LT: Menai ir pramogos > Hobiai ir menai > Menai ir amatai > Menų ir amatų įrankiai > Tekstilės rankdarbių mašinos > Verpimo rateliai: Dviejų pavarų verpimo rateliai; Elektriniai verpimo rateliai; Vienos pavaros verpimo rateliai; Kelioniniai verpimo rateliai
hr-HR: Umjetnost i zabava > Hobiji i kreativne umjetnosti > Umjetnost i rukotvorine > Alati za umjetnost i rukotvorine > Tekstilni strojevi > Kolovrati: Kolovrati s dvostrukim pogonom; Električni kolovrati; Kolovrati s jednim pogonom; Putni kolovrati
bg-BG: Изкуства и развлечения > Хобита и творчески изкуства > Изкуства и творчество > Творчески инструменти > Творчески текстилни машини > Чекръци: Чекръци с двойно задвижване; Електрически чекръци; Чекръци с едно задвижване; Чекръци за пътуване
cs: Umění a zábava > Hobby, hudba a výtvarné umění > Řemesla a koníčky > Hobby pomůcky > Hobby textilní stroje > Kolovrátky: Kolovrátky s dvojitým pohonem; Elektrické kolovrátky; Kolovrátky s jednoduchým pohonem; Cestovní kolovrátky
pl: Sztuka i rozrywka > Hobby i sztuki piękne > Sztuka i rękodzieło > Narzędzia dla artystów i rękodzielników > Urządzenia do tekstyliów > Kołowrotki przędzalnicze: Kołowrotki z podwójnym napędem; Kołowrotki elektryczne; Kołowrotki z pojedynczym napędem; Kołowrotki podróżne
es: Arte y ocio > Hobbies y artes creativas > Manualidades > Herramientas para manualidades > Máquinas textiles > Ruecas: Ruecas de doble tracción; Ruecas eléctricas; Ruecas de tracción única; Ruecas de viaje
th: ศิลปะและความบันเทิง > งานอดิเรกและศิลปะสร้างสรรค์ > ศิลปะและงานฝีมือ > เครื่องมือทำงานศิลปะและงานฝีมือ > เครื่องทองานฝีมือ > เครื่องปั่นด้าย: เครื่องปั่นด้ายแบบล้อขับเคลื่อนคู่; เครื่องปั่นด้ายไฟฟ้า; เครื่องปั่นด้ายแบบล้อขับเคลื่อนเดี่ยว; เครื่องปั่นด้ายสำหรับเดินทาง
sl-SI: Kultura in zabava > Hobiji in ustvarjalne umetnosti > Umetnost in ročna dela > Orodje za umetniško ustvarjanje in ročna dela > Stroji za tekstilno ustvarjanje > Kolovrati: Kolovrati z dvema pogonoma; Električni kolovrati; Kolovrati z enim pogonom; Potovalni kolovrati
ru: Искусство и развлечения > Хобби и творчество > Искусство и рукоделие > Инструменты для художественных работ и рукоделия > Устройства для работы с текстилем > Прялки: Прялки с двойным приводом; Электрические прялки; Прялки с одинарным приводом; Компактные прялки
da: Kunst og underholdning > Hobby og håndarbejde > Håndarbejde og hobby > Værktøjer til håndarbejde og hobby > Maskiner til tekstilarbejde > Spinderok: Dobbeltdrevet spinderok; Elektrisk spinderok; Enkeltdrevet spinderok; Spinderok til rejsebrug
vi: Nghệ thuật và giải trí > Sở thích và nghệ thuật sáng tạo > Đồ thủ công mỹ nghệ > Dụng cụ thủ công mỹ nghệ > Khung cửi > Guồng xe sợi: Guồng xe sợi truyền động đôi; Guồng xe sợi chạy điện; Guồng xe sợi truyền động đơn; Guồng xe sợi xách tay
nl: Kunst en entertainment > Hobby's en creatieve vaardigheden > Handwerk en hobby's > Handwerk- en hobbygereedschap > Textielbewerkingsmachines > Spinnewielen: Spinnewielen met dubbele aandrijving; Elektrische spinnewielen; Spinnewielen met enkele aandrijving; Reisspinnewielen
ja: 芸術・エンターテイメント > 趣味・コレクション > クラフト・アート > アート・クラフト用具 > 織物工芸機械 > 糸車: 二重駆動糸車; 電動糸車; シングル駆動糸車; トラベル糸車
en: Arts & Entertainment > Hobbies & Creative Arts > Arts & Crafts > Art & Crafting Tools > Textile Craft Machines > Spinning Wheels: Double Drive Spinning Wheels; Electric Spinning Wheels; Single Drive Spinning Wheels; Travel Spinning Wheels
de: Kunst & Unterhaltung > Hobby & Kunst > Kunsthandwerk & Hobby > Kunst- & Bastelwerkzeuge > Maschinen für Textilarbeiten > Spinnräder: Spinnräder mit Doppelantrieb; Elektrische Spinnräder; Spinnräder mit Einzellantrieb; Spinnräder für Reisen
ko: 아트/엔터테인먼트 > 취미/예술 > 미술/공예 > 미술/공예 도구 > 직물 공예 머신 > 물레: 2줄 드라이브 물레; 전기 물레; 1줄 드라이브 물레; 휴대용 물레
sv: Konst och underhållning > Hobby och skapande > Hantverk och hobbyer > Hobbyverktyg > Hobbymaskiner för textilier > Spinnrockar: Dubbeldrivna spinnrockar; Elektriska spinnrockar; Enkeldrivna spinnrockar; Resespinnrockar
el: Τέχνες & Ψυχαγωγία > Χόμπι & Δημιουργικές Τέχνες > Τέχνες & Χειροτεχνίες > Εργαλεία τέχνης & χειροτεχνίας > Κλωστοϋφαντουργικά μηχανήματα χειροτεχνίας > Τροχοί γνεσίματος: Τροχοί γνεσίματος διπλής κίνησης; Ηλεκτρικοί τροχοί γνεσίματος; Τροχοί γνεσίματος μονής κίνησης; Τροχοί γνεσίματος ταξιδιού
pt-PT: Artes e lazer > Passatempos e artes criativas > Artes e trabalhos manuais > Ferramentas para artes e trabalhos manuais > Máquinas para trabalhos manuais têxteis > Rodas giratórias: Rodas giratórias duplas; Rodas giratórias elétricas; Rodas giratórias individuais; Rodas giratórias móveis
fr: Arts et loisirs > Loisirs et arts créatifs > Loisirs créatifs > Outils pour loisirs créatifs > Machines pour confections textiles > Rouets: Rouets à double épinglier; Rouets électriques; Rouets à épinglier unique; Rouets de voyage
ro-RO: Artă și divertisment > Hobby-uri și artă > Artizanat > Instrumente folosite pentru artă/artizanat > Mașini pentru proiecte de artizanat textil > Roți de tors: Roți de tors duble; Roți de tors electrice; Roți de tors simple; Roți de tors de voiaj
zh-CN: 艺术与娱乐 > 爱好/艺术创作 > 手工艺品 > 手工艺工具 > 纺织机 > 纺车: 双驱动纺车; 电动纺车; 单驱动纺车; 行进纺车
zh-TW: 藝術/娛樂 > 嗜好和創作藝術 > 藝術品和手工藝品 > 美術/手工藝工具 > 紡織機 > 紡車: 雙驅動紡車; 電動紡車; 單驅動紡車; 攜帶式紡車
nb: Kunst og underholdning > Hobby og kreativitet > Kunst og håndverk > Verktøy til kunst og håndverk > Maskiner for tekstilkunst > Rokker: Dobbeltdrevne rokker; Elektriske rokker; Enkeltdrevne rokker; Reiserokker